【裁判字號】    90,交易,81
【裁判日期】    900607
【裁判案由】    公共危險
【裁判全文】
臺灣花蓮地方法院刑事判決                            九十年度交易字第八一號
    公  訴  人  臺灣花蓮地方法院檢察署檢察官
    被      告  丙○○
右被告因公共危險案件，經檢察官提起公訴（九十年度偵字第八六四號），本院判決
如左：
    主  文
丙○○服用酒類，不能安全駕駛動力交通工具而駕駛，處罰金壹萬貳仟元，如易服勞
役以佰元折算壹日。
    事  實
一、丙○○於民國（下同）八十九年十二月十四日十四時許起，與友人在花蓮縣富里
    鄉某處共飲米酒約二瓶後，在其酒後吐氣酒精濃度達每公升０點八六毫克，不能
    安全駕駛動力交通工具之際，仍於同日二十時三十分許，駕駛一部未懸掛車牌之
    自用小客車（經查原車牌號碼為：Ｌ四－七０００號），沿花蓮縣玉里鎮○○路
    ○段與興農路口由南往北方向行駛，因發生車輛蛇行、車身搖擺不定之情況，為
    警攔檢查獲。
二、案經花蓮縣警察局玉里分局報請臺灣花蓮地方法院檢察署檢察官偵查起訴。
    理  由
一、訊據被告矢口否認有上揭犯行，辯稱：伊當時並沒有酒醉後開車，當時開車的人
    是郭文博，因為郭文博下車去找友人，才叫伊坐在駕駛座上顧車等語。惟查，右
    揭被告如何有酒後駕車發生車輛蛇行、車身搖擺不定情況之事實，業據當時攔下
    被告之警員甲○○於本院審理時結證纂詳，且該車車主乙○○於警訊中亦證稱：
    伊出借該汽車時，是由丙○○開車等語。此外，復有酒精濃度測定值表、舉發違
    反道路交通管理事件通知單各一紙附卷可稽。按刑法第一百八十五條之三所稱服
    用酒類或其他相類之物，不能安全駕駛動力交通工具之公共危險罪，係屬抽象危
    險犯之規定，此種抽象危險係伴隨飲酒過量之行為而當然成立。易言之，祇須客
    觀上有此行為出現，危險即視為存在，至於有無肇事之具體結果，均不影響公共
    危險罪責之成立；若其果真駕車肇禍，其刑責之明顯則更不待言。再者，參考德
    國、美國等國家之認定標準，在酒精呼氣濃度達每公升零點五０毫克（或血液中
    酒精濃度達百分之零點一０）時，就人體生理行為方面，會產生視覺反應遲鈍、
    影像不能集中、走路或講話可能發抖、動作笨拙等影響，就駕駛能力方面，亦會
    產生駕駛反應遲鈍、同時不能看清前方路況及車旁照後鏡等影響，在此情形下，
    其肇事率為一般正常人之十倍（見中央警察大學交通學系暨交通管理研究所蔡中
    志教授著「對飲酒不能安全駕駛之執法研究」一文），本件被告呼氣酒精濃度達
    零點八六ｍｇ＼Ｌ，已超過上揭標準，其顯已不能安全駕駛，至為明確。雖證人
    郭文博於偵查時證稱：當時係伊開車，並非丙○○開車等語，經核與被告所供述
    ：被查獲當時伊係坐在車內顧車之事實及警員甲○○證稱：查獲當時駕駛座上只
    有被告一人，並沒有看見他人等語不符，應認郭文博之證詞係迴護被告之詞，尚
    難採信，本件事證明確，被告犯行洵堪認定，應予依法論科。
二、核被告丙○○所為，係犯刑法第一百八十五條之三之罪。爰審酌被告明知於酒後
    之反應、判斷力及對汽車的操控能力已較平時為差，仍不顧路上人車之安危貿然
    駕車上路，對於道路上其他用路人無疑是為一顆不定時炸彈，隨時有發生肇事車
    禍致人死傷之危險，及其犯罪後之態度不佳，猶飾詞狡辯等一切情狀，量處如主
    文所示之刑，並諭知易服勞役之折算標準。
據上論斷，應依刑事訴訟法第二百九十九條第一項前段、刑法第一百八十五條之三、
第四十二條第二項、罰金罰鍰提高標準條例第二條，判決如主文。
本案經檢察官李子春到庭執行職務。
中      華      民      國    九十      年      六      月      七      日
                              臺灣花蓮地方法院刑事庭
                                  法  官  林  國  泰
右正本證明與原本無異。
如對本判決不服，應於送達後十日內，向本院提出上訴狀。（應抄附繕本）告訴人或
被害人如對於本判決不服者，應具備理由請求檢察官上訴，其上訴期間之計算係以檢
察官收受判決正本之日期為準。
                                  法院書記官
中      華      民      國    九十      年      六      月      十二    日
附錄本判決論罪之法律條文：
刑法第一百八十五條之三：
服用毒品、麻醉藥品、酒類或其他相類之物，不能安全駕駛動力交通工具而駕駛者，
處一年以下有期徒刑、拘役或三萬元以下罰金。


司法院資訊處製作；財團法人民間司法改革基金會備份。
